---
title: IRC meeting summary for 2016-03-24
permalink: /zh_TW/meetings/2016/03/24/
name: 2016-03-24-meeting
type: meetings
layout: page
lang: zh_TW
version: 1
---
{% include toc.html %}

- [本週記錄連結](http://bitcoinstats.com/irc/bitcoin-core-dev/logs/2016/03/24#l1458846025.0)
- [Meeting minutes by meetbot](http://www.erisian.com.au/meetbot/bitcoin-core-dev/2016/bitcoin-core-dev.2016-03-24-19.00.html)

---

## 主要議題

- BIP9 的軟分叉狀態
- v0.12.1、v0.11.3 和 v0.10.5 反向移植
- 固定時間 AES 函式庫

## 簡短議題

- Cfields 正在對 bitcoin core 的網路堆疊進行全面改革。這意味著大量程式碼的移動，但它會使新增額外功能變得更容易。他有一個功能完整的[分支](https://github.com/theuni/bitcoin/tree/net-refactor8)，他預計下週將尋求概念審查。Wumpus 和 sipa 指出他在波士頓會議上得到了他們的概念 ACK。
- MarcoFalke 提議將 python RPC 測試切換到 python 3。Wumpus 也指出下一個 Ubuntu 版本將不再附帶 python 2。似乎沒有任何僅限 python 2 的建置環境，因此開發者同意最好直接切換到 python 3。

## BIP9 的軟分叉狀態

### 背景

VersionBits [BIP9][] 允許使用區塊標頭版本欄位作為位元陣列，以便礦工可以同時表示對多達 29 個軟分叉的準備就緒。根據目前的程式碼和提案，未表示對任何軟分叉準備就緒的礦工將建立「版本 4 區塊」，即與用於觸發和執行 [BIP65][] CLTV 軟分叉相同版本的區塊。

### 會議評論

[#7648][] 收到了一些經過測試的 ACK，但仍然需要更多審查，因為軟分叉的標準比隨機 pull request 的標準要高一些。Jonasschnelli、MarcoFalke、cfields 和 wumpus 表示打算審查它。

Gmaxwell 想知道是否還有人在挖掘中位時間過去違規 ([BIP113][])。

### 會議結論

- 審查 [#7648][]
- Gmaxwell 將嘗試尋找仍在挖掘中位時間過去違規的礦工。

## v0.12.1、v0.11.3 和 v0.10.5 反向移植

### 背景

如[軟體生命週期][]文件所述，Bitcoin Core 開發者旨在維護最新和以前的主要版本，目前是 0.12 和 0.11。個別開發者可能選擇更新以前的版本，但這不是政策規則。

### 會議評論

Luke-Jr 正在檢查他的 pull request [#7047][] 對 0.11.3 反向移植是否準確。Wumpus 指出對於軟分叉版本來說太多了，應該等待軟分叉版本之後的次要版本。Luke-Jr 也可能停止更新 0.10，這取決於 BIP68/112/113 反向移植到 0.10 有多困難。

pull-request [#7543][] 將 [BIP68][]、[BIP112][]、[BIP9][] 和軟分叉邏輯反向移植到 0.12，也需要審查。Pull-request [#7716][] 對 0.11 做同樣的事情，也需要審查。

### 會議結論

- 審查 [#7543][] 和 [#7716][]
- 將 Gentoo stable 從 0.10 提升到 0.11

## 固定時間 AES 函式庫

### 背景

OpenSSL 在過去造成了許多問題和擔憂，開發者努力最小化對 openSSL 的依賴，例如引入他們自己的函式庫 (libsecp256k1) 用於 ECDSA 簽署/驗證。Sipa 編寫了一個 AES 實作，應該取代 OpenSSL 的 AES 版本（PR [#7689][]）。

### 會議評論

很多開發者希望將 sipa 的程式碼提取到一個單獨的函式庫中。Sipa 和 gmaxwell 指出這是一個單一檔案，沒有意圖也不會超出這個範圍。Gmaxwell 還表示「一個構造良好的函式庫本身就是大量的工作」。

Petertodd 對審查程式碼提出了一些擔憂。雖然程式碼很小，但它仍然是獨立編寫的低級加密，他認為應該努力進行外部審查。Btcdrak 指出他要求 Tor 的 @isislovecruft 在付費基礎上看一下它。

### 會議結論

- 大多數人似乎想為它建立一個函式庫，儘管 gmaxwell 和 sipa 仍然不同意。

## 娛樂時刻

{% highlight text %}
sipa:           cfields: just PR it! i want to see the code :)
jonasschnelli   sipa: code: https://github.com/theuni/bitcoin/tree/net-refactor8
cfields         sipa: i'm still frantically coding it :)
cfields         jonasschnelli: nooooooo. everyone shield your eyes from that :)
jonasschnelli   cfields: We all know how code during implementation can look. No shame for it!
{% endhighlight %}

## 參與者

| IRC nick      | Name/Nym                  |
|---------------|---------------------------|
| cfields       | [Cory Fields][]           |
| btcdrak       | [BtcDrak][]               |
| gmaxwell      | [Gregory Maxwell][]       |
| jonasschnelli | [Jonas Schnelli][]        |
| petertodd     | [Peter Todd][]            |
| MarcoFalke    | [Marco Falke][]           |
| sipa          | [Pieter Wuille][]         |
| wumpus        | [Wladimir van der Laan][] |
| Luke-Jr       | [Luke Dashjr][]           |


## 免責聲明

本摘要是在沒有討論參與者任何輸入的情況下編譯的，因此任何錯誤都是摘要作者的過失，而非討論參與者的過失。

[#7047]: https://github.com/bitcoin/bitcoin/pull/7047
[#7648]: https://github.com/bitcoin/bitcoin/pull/7648
[#7543]: https://github.com/bitcoin/bitcoin/pull/7543
[#7716]: https://github.com/bitcoin/bitcoin/pull/7716
[#7689]: https://github.com/bitcoin/bitcoin/pull/7689
[軟體生命週期]: /zh_TW/lifecycle/

{% include references.md %}
