---
title: IRC meeting summary for 2016-04-28
permalink: /zh_TW/meetings/2016/04/28/
name: 2016-04-28-meeting
type: meetings
layout: page
lang: zh_TW
version: 1
---
{% include toc.html %}

- [本週記錄連結](https://botbot.me/freenode/bitcoin-core-dev/2016-04-28/?msg=65090086&page=3)
- [Meeting minutes by meetbot](http://www.erisian.com.au/meetbot/bitcoin-core-dev/2016/bitcoin-core-dev.2016-04-28-19.00.html)

---

## 主要議題

- Segwit 審查和 BIP 的狀態更新

## 簡短議題

- 過渡到 travis trusty 和 C++11 已成功
- 在 [2016-03-24 會議](https://bitcoincore.org/en/meetings/2016/03/24/#constant-time-aes-library)中討論的固定時間 AES 函式庫的獨立審查已完成，他正式證明了某些部分是正確的並分析了固定時間性。
- 對於他的 replace-by-fee (RBF) 錢包實作，jonasschnelli 想知道他應該將 RBF 交易屬性為「可替換」還是將非 RBF 交易屬性為「不可替換」。開發者似乎同意前者最有意義，因為非 RBF 只是較不可替換。在許多提議之後，jonasschnelli 決定採用「已發出可替換性信號」作為確切的措辭。
- 有人聯絡 jonasschnelli，要求為 Bitcoin Core 標誌和傳播材料建立一個儲存庫。bitcoin core 沒有清晰的標誌或視覺識別。開發者並不真正關心這個，但使用者群可能關心。在某個地方提供「新聞資料包」可能是有意義的。開源專案的新聞資料包並不常見，而且幾乎總是附帶許可政策。因此，除非人們想要監管這樣的許可政策，否則新聞資料包更像是我們也使用的推薦圖像/文字的集合。

## Segwit 審查和 BIP 的狀態更新

### 背景

開發者正在致力於軟分叉，以在比特幣主網上引入隔離見證，並在特殊測試網上進行初步測試。隔離見證 (segwit) 允許交易簽名資料儲存在用於產生交易識別符的雜湊資料之外，消除所有已知形式的第三方可塑性，允許完整節點在不下載所有簽名的情況下編譯當前的 UTXO 集，並為欺詐證明奠定基礎，這可以允許輕量級 (SPV) 客戶端幫助執行更多共識規則。segwit 軟分叉還允許礦工用 4 位元組的 segwit 資料替換 1 位元組的區塊空間，增加使用 segwit 的錢包的交易容量。隔離見證 BIP：[BIP141][]、[BIP142][]、[BIP143][]、[BIP144][] 和 [BIP145][]

### 會議評論

Cfields 已開始與礦池合作，以確保他們的設定可以處理隔離見證。他的目標是讓每個礦池至少挖掘一個 segnet 區塊。

考慮到 segwit PR [#7910][] 涉及的許多不同部分，很少有開發者有信心能夠完全 utACK 它，因為他們可能對程式碼的特定部分不夠熟悉。開發者將專注於他們最有信心的部分並 ACK 這些部分。

一些人對 BIP 文字提供了回饋，並因此頻繁地進行了小的澄清。Instagibbs 驗證了 [BIP141][] 和 [BIP143][] 與其實作相符。

### 會議結論

- Sipa 將列出他認為需要額外審查的一些中等棘手的領域
- BIP 144 需要包含服務位元的內容


## 娛樂時刻

（編輯後只留下自行車棚評論）

{% highlight text %}
19:35:30 <jonasschnelli> RBF naming: should we flag/attribute RBF transaction as "replaceable" or should we attribute "current" non RBF transaction as "non-replacable"?
19:35:59 <petertodd>     jonasschnelli: I'd lean towards replacable, as non-replacable implies we're promising something...
19:37:16 <instagibbs>    'mempool-replaceable' ?
19:38:13 <jtimon>        "standard-policy-0.12-replaceable"?
19:38:40 <jonasschnelli> "standard-policy-0.12-BIP125-replaceable"
19:40:21 <jtimon>        ack bip125-replaceable
19:42:24 <petertodd>     jonasschnelli: "easily replacable"
19:42:27 <jtimon>        opt-in-repleaceable ?
19:42:38 <petertodd>     jonasschnelli: or heck, "trivially replacable"
19:42:45 <paveljanik>    "updatable"?
19:43:03 <luke-jr>       "replacement-requested"
19:43:04 <jonasschnelli> of "signs replicability"?
19:43:39 <paveljanik>    replacability signalled ;-)
19:44:38 <jtimon>        "replace explicitly allowed"?
19:44:41 <sdaftuar>      fee-replaceable ?
19:45:58 <jonasschnelli> "fee-replacability signalled"?
19:48:21 <jtimon>        what was wrong about "Opted in to replacement" or something along those lines?
{% endhighlight %}

## 參與者

| IRC nick      | Name/Nym                  |
|---------------|---------------------------|
| btcdrak       | [BtcDrak][]               |
| gmaxwell      | [Gregory Maxwell][]       |
| jonasschnelli | [Jonas Schnelli][]        |
| Morcos        | [Alex Morcos][]           |
| sipa          | [Pieter Wuille][]         |
| wumpus        | [Wladimir van der Laan][] |
| kanzure       | [Bryan Bishop][]          |
| sdaftuar      | [Suhas Daftuar][]         |
| jl2012        | [Johnson Lau][]           |
| cfields       | [Cory Fields][]           |
| jtimon        | [Jorge Timon][]           |
| petertodd     | [Peter Todd][]            |
| instagibbs    | [Gregory Sanders][]       |
| warren        | [Warren Togami][]         |
| paveljanik    | [Pavel Janik][]           |
| achow101      | [Andrew Chow][]           |
| Luke-jr       | [Luke Dashjr][]           |

## 免責聲明

本摘要是在沒有討論參與者任何輸入的情況下編譯的，因此任何錯誤都是摘要作者的過失，而非討論參與者的過失。

[#7910]: https://github.com/bitcoin/bitcoin/pull/7910

{% include references.md %}
