---
title: 2016-10-20 IRC 會議摘要
permalink: /zh_TW/meetings/2016/10/20/
name: 2016-10-20-meeting
type: meetings
layout: page
lang: zh_TW
version: 1
---
{% include toc.html %}

- [本週會議記錄連結](https://botbot.me/freenode/bitcoin-core-dev/2016-10-20/?msg=75168477&page=6)
- [meetbot 會議紀錄](http://www.erisian.com.au/meetbot/bitcoin-core-dev/2016/bitcoin-core-dev.2016-10-20-19.00.html)

---

## 備註 / 簡短議題

- Bitcoin Core 0.13.1 [候選版本 2](https://bitcoin.org/bin/bitcoin-core-0.13.1/test.rc2/) 已發布，目前沒有回報任何問題。
- Wumpus 一直在詢問有關終止 Windows 32 位元版本的問題，可能在 0.15 版本。他收到了 2 個仍在使用 Windows 32 位元的回應，兩者預期只會再使用 6 個月。
- Jonasschnelli 注意到 GUI 預設確認目標是 25 個區塊，這真的很高，而預設 RPC 目標只有 2 個區塊。這些應該是相同的值。由於改進手續費估算方面進展甚微，[bumpfee PR][#8456] 應該獲得更多審查。

## 主要議題

- libconsensus

## libconsensus

### 背景

理想情況下，共識層應該與比特幣軟體的其他部分解耦。長期目標是提取出一個獨立的 "libconsensus" 函式庫。
這樣人們就可以更容易地對非共識部分進行變更，而不必擔心共識不相容。
然而，這是一個緩慢而危險的專案，需要移動大量程式碼。在過去幾個主要版本中，一直在努力朝著這個共識函式庫的方向前進。

最近，Jorge Timón 在[郵件列表](https://lists.linuxfoundation.org/pipermail/bitcoin-dev/2016-October/013204.html)上發表了一篇文章，提出了更詳細的推進計劃。他有自己的[分支](https://github.com/jtimon/bitcoin/commits/0.13-consensus-flags)，正在進行所有變更。

### 會議討論

目前可以將非共識旗標傳遞到 libconsensus 中。PR [#8976][] 試圖修復這個問題。Sipa 認為應該有一個轉換層。

Jtimon 希望在 libconsensus 中公開一個 "GetConsensusFlags" 呼叫，以隱藏 [BIP9][] 和先前開發的類似內容，類似於["公開 VerifyHeader"][#8493]。Sipa 不喜歡將標頭的內部表示轉換為介面，而只是有一個 API，你可以在其中建立 blockindexstore，並向其提供標頭。這意味著 libconsensus 將與 Bitcoin Core 的儲存保持耦合，這是 sipa 的偏好。Wumpus 指出，先前的結論是 libconsensus 應該與當前的快取層保持耦合，但不與 levelDB 耦合，因此記憶體儲存是 libconsensus 的一部分，但磁碟儲存不是。Jtimon 可以接受包含儲存和不包含儲存的兩個版本，例如 libbitcoin 可能永遠不會使用與 bitcoin 儲存耦合的 libconsensus 及其並發性。其他人可能只想使用 core 目前的儲存實作來減少工作。Sipa 認為不抽象出資料結構為未來的最佳化留下了更多機會。


### 會議結論

- 專注於單元的分離和移除依賴，進一步的最佳化可以稍後進行。
- 會後進一步討論

## 參與者

| IRC nick        | Name/Nym                  |
|-----------------|---------------------------|
| sipa            | [Pieter Wuille][]         |
| gmaxwell        | [Gregory Maxwell][]       |
| wumpus          | [Wladimir van der Laan][] |
| btcdrak         | [BtcDrak][]               |
| instagibbs      | [Gregory Sanders][]       |
| cfields         | [Cory Fields][]           |
| Chris_Stewart_5 | [Chris Stewart][]         |
| jl2012          | [Johnson Lau][]           |
| CodeShark       | [Eric Lombrozo][]         |
| Michagogo       | [Michagogo][]             |
| paveljanik      | [Pavel Janik][]           |
| achow101        | [Andrew Chow][]           |
| morcos          | [Alex Morcos][]           |
| MarcoFalke      | [Marco Falke][]           |
| jtimon          | [Jorge Timón][]           |
| BlueMatt        | [Matt Corallo][]          |
| kanzure         | [Bryan Bishop][]          |
| jonasschnelli   | [Jonas Schnelli][]        |
| jeremyrubin     | [Jeremy Rubin][]          |

## 免責聲明

本摘要編寫時未徵詢任何討論參與者的意見，因此任何錯誤均為摘要作者的責任，而非討論參與者的責任。

[#8976]: https://github.com/bitcoin/bitcoin/pull/8976
[#8493]: https://github.com/bitcoin/bitcoin/pull/8493
[#8456]: https://github.com/bitcoin/bitcoin/pull/8456

{% include references.md %}
