---
title: IRC meeting summary for 2016-08-11
permalink: /zh_TW/meetings/2016/08/11/
name: 2016-08-11-meeting
type: meetings
layout: page
lang: zh_TW
version: 1
---
{% include toc.html %}

- [本週會議記錄連結](https://botbot.me/freenode/bitcoin-core-dev/2016-08-11/?msg=71169405&page=2)
- [Meeting minutes by meetbot](http://www.erisian.com.au/meetbot/bitcoin-core-dev/2016/bitcoin-core-dev.2016-08-11-18.59.html)

---

## 筆記 / 簡短議題

- Jtimon 要求對 PR [#8493][]（Untested: libconsensus: Expose VerifyHeader）進行一些程式碼審查。
- Jl2012 建議進行一些變更以防止 segwit 的 DoS 攻擊（PR [#8499][]），sipa 詢問關於添加每個 txin 見證大小限制策略的意見。Luke-jr 指出匹配 P2SH 共識限制對於 N-of-15 多簽來說太小，所以可能需要稍微大一點的限制。Sipa 將在下次會議前提出提案。
- Sipa 提醒注意不同的標誌集，即強制標誌、共識標誌和標準性。發送違反強制規則的交易的節點將被封禁，如果有節點中繼這些交易，這會導致網路分區。

## 主要議題

- 軟分叉以要求 low-s
- 0.13.0 RC3

## 軟分叉以要求 low-s

### 背景

延展性的一個來源是 ECDSA 簽名中的 'S' 值，它可以有兩個值，一個高值和一個低值。去年引入了一項策略，要求節點使用 low-s 值（在 [2015-10-08 會議](/zh_TW/meetings/2015/10/08/#low-s-change)中討論）。Sipa 現在提議將其作為共識規則，而不僅僅是策略。

### 會議討論

High-s 交易已經長期不符合標準，並且超過一年沒有出現在網路上。由於這不具爭議性且易於實施（一行程式碼），主要問題是與 segwit 同時部署還是分開部署。Sipa 認為作為單獨的軟分叉可能很難做到這一點，因為它的收益很低，而礦工仍需要更新他們的軟體。GreenIsMyPepper 和 sipa 指出在 segwit 中永遠不要有 high-s 值會更乾淨。

### 會議結論

- 將 low-s 規則的執行與 segwit 結合在一起。

## 0.13.0 RC3

### 背景

Bitcoin Core 團隊正在朝 0.13.0 發布版本努力（[完整時程表](https://github.com/bitcoin/bitcoin/issues/7679)），RC3 自 2016-08-13 起[可用](https://bitcoin.org/bin/bitcoin-core-0.13.0/test.rc3/)。

### 會議討論

Wumpus 想知道是否還有任何需要合併/反向移植到 0.13.0 的內容。

Luke-jr 想要做一個 PR 來[在 segwit 未啟動時將 blockmaxsize 對應到 blockmaxweight](https://github.com/bitcoin/bitcoin/commit/5a716a3bc6621e4d2e2c1de5b6b5596d6877d589)，以使 PR [#8459][] 不具爭議性。

有一個關於 0.13.0 的[部落格文章 PR](https://github.com/bitcoin-core/bitcoincore.org/pull/199)，可以使用審查。

Cfields 想知道是否應該在 0.13.0 中將 default_witness_commitment 添加到帶有見證資料的 GBT 中。Sipa 認為 0.13.0 上的礦工永遠不應該產生 segwit 承諾，這樣我們就不會在遠離更新軟體的時間點出現突然的行為變更，這可能會破壞下游挖礦基礎設施，gmaxwell 補充說。

### 會議結論

- 審查[部落格文章](https://github.com/bitcoin-core/bitcoincore.org/pull/199)

## 趣味環節

{% highlight text %}
wumpus          can anyone do the giant highlight list?
cfields         gmaxwell: paging bot
gmaxwell        #bitcoin-core-dev Meeting: wumpus sipa gmaxwell jonasschnelli morcos luke-jr btcdrak sdaftuar jtimon cfields petertodd kanzure bluematt instagibbs phantomcircuit codeshark michagogo marcofalke paveljanik NicolasDorier
michagogo       cfields: I think last time he said it's not a bot...
wumpus          michagogo: all bots say that!

jtimon          yay 0.13.0!
gmaxwell        jtimon: careful, you're going to trigger some confused reddit posts.
jtimon          oops, sorry, yay ack rc3
{% endhighlight %}

## 與會者

| IRC nick        | Name/Nym                  |
|-----------------|---------------------------|
| sipa            | [Pieter Wuille][]         |
| gmaxwell        | [Gregory Maxwell][]       |
| wumpus          | [Wladimir van der Laan][] |
| btcdrak         | [BtcDrak][]               |
| kanzure         | [Bryan Bishop][]          |
| cfields         | [Cory Fields][]           |
| GreenIsMyPepper | [Joseph Poon][]           |
| jonasschnelli   | [Jonas Schnelli][]        |
| jl2012          | [Johnson Lau][]           |
| luke-jr         | [Luke Dashjr][]           |
| jtimon          | [Jorge Timón][]           |
| instagibbs      | [Gregory Sanders][]       |

## 免責聲明

本摘要由未參與討論的人編撰，因此任何錯誤均為摘要作者的責任，而非討論參與者的責任。

[#8493]: https://github.com/bitcoin/bitcoin/pull/8493
[#8499]: https://github.com/bitcoin/bitcoin/pull/8499
[#8459]: https://github.com/bitcoin/bitcoin/pull/8459

{% include references.md %}
