---
title: IRC meeting summary for 2016-07-14
permalink: /zh_TW/meetings/2016/07/14/
name: 2016-07-14-meeting
type: meetings
layout: page
lang: zh_TW
version: 1
---
{% include toc.html %}

- [本週會議記錄連結](https://botbot.me/freenode/bitcoin-core-dev/2016-07-14/?msg=69652623&page=3)
- [Meeting minutes by meetbot](http://www.erisian.com.au/meetbot/bitcoin-core-dev/2016/bitcoin-core-dev.2016-07-14-19.00.html)

---

## 筆記 / 簡短議題

- 需要更好的 -blockmaxcost 選項文件，但有人指出這是一個糟糕的名稱，因為使用者認為「最大成本」是關於貨幣成本。翻譯人員也以這種方式翻譯它。「區塊成本」一詞也用於 [segwit BIP][BIP141] 中，sdaftuar 提議變更 BIP 中的描述。與會者同意將 blockmaxcost 重新命名為 blockmaxweight。
- Gmaxwell 指出他在 reddit 上收到一些回覆，指出 bitcoin core 的錢包對商業用途無法使用，大多數人使用集中式 API 提供商。不幸的是，商業使用者通常不會報告他們遇到的問題，他不知道如何改善這一點。
- Bsm117532 詢問是否有人正在進行移除「帳戶」的工作。Wumpus 嘗試為 0.13 [引入][#7729]標籤 API 來取代它，但沒有獲得足夠的審查。

## 主要議題

- 0.13.0 rc1
- Segwit 反向移植

## 0.13.0 rc1

### 背景

Bitcoin Core 團隊正在朝 0.13.0 RC1 努力。（[完整時程表](https://github.com/bitcoin/bitcoin/issues/7679)）

### 會議討論

大多數剩餘的 pull request 已合併，但仍有一些需要為 0.13.0 修復的[開放 PR](https://github.com/bitcoin/bitcoin/milestone/20)。Jonasschnelli 開啟了 PR [#8323][]，他建議將其納入 0.13.0 以避免識別 HD/非 HD 金鑰的問題。

發布說明並不緊急，因為它們需要在最終版本完成，而不是 RC1。

### 會議結論

- 審查 [#8323][]（Add HD keypath to CKeyMetadata, report metadata in validateaddress）
- 審查 [#8305][]（Improve handling of unconnecting headers）
- 審查 [#8295][]（Mining-related fixups for 0.13.0）

## Segwit 反向移植

### 背景

開發者正在開發軟分叉以將隔離見證引入比特幣主網。隔離見證（segwit）允許將交易簽名資料儲存在用於產生交易識別碼的雜湊資料之外，移除所有已知形式的第三方延展性，允許完整節點在不下載所有簽名的情況下編譯當前的 UTXO 集，並為欺詐證明奠定基礎，使輕量級（SPV）客戶端能夠協助執行更多共識規則。segwit 軟分叉還允許礦工用 4 位元組的 segwit 資料替代 1 位元組的區塊空間，為使用 segwit 的錢包增加交易容量。隔離見證 BIP：[BIP141][]、[BIP142][]、[BIP143][]、[BIP144][] 和 [BIP145][]

### 會議討論

一些人對將 segwit 反向移植到 0.12 表示擔憂。Morcos、jl2012 和 btcdrak 認為收益不值得開發者時間成本以及反向移植中增加的錯誤風險。如果反向移植沒有獲得足夠的審查和測試，就不會有發布版本，但是如果反向移植和審查無法通過標準，對某些人來說犧牲時間將是一種遺憾。

擔憂在於我們不想強迫人們快速採用 0.13 衍生程式碼只是為了趕上 segwit。

現在的優先事項是 0.13 發布版本，幾乎沒有人使用反向移植。

Petertodd 建議在 0.13.0 的發布說明中詢問人們讓開發者知道是否想要包含 segwit 的 0.12.2 發布版本。他還指出人們可以在 0.13+segwit 節點後面執行 0.12 節點，但是礦工無法用該設定挖掘任何 segwit 交易。Gmaxwell 指出擁有部署指南可能會很有用，顯示諸如這種分層和測試基礎設施的內容，因為擁有雙層設定是一種良好的做法，作為一種不將生產節點暴露在網際網路上的方式。

### 會議結論

- 在進行 segwit 0.12 反向移植發布之前等待使用者回饋。

## 趣味環節

{% highlight text %}
<sipa>        well, any reason not use vsize?
<petertodd>   sipa: vsize is fine
<wumpus>      yes vsize is fine
<gmaxwell>    V means validation?
<sipa>        virtual
<btcdrak>     v for vendetta
{% endhighlight %}

## 與會者

| IRC nick      | Name/Nym                  |
|---------------|---------------------------|
| petertodd     | [Peter Todd][]            |
| sipa          | [Pieter Wuille][]         |
| gmaxwell      | [Gregory Maxwell][]       |
| wumpus        | [Wladimir van der Laan][] |
| btcdrak       | [BtcDrak][]               |
| achow101      | [Andrew Chow][]           |
| cfields       | [Cory Fields][]           |
| sdaftuar      | [Suhas Daftuar][]         |
| jonasschnelli | [Jonas Schnelli][]        |
| MarcoFalke    | [Marco Falke][]           |
| luke-jr       | [Luke Dashjr][]           |
| jtimon        | [Jorge Timón][]           |
| morcos        | [Alex Morcos][]           |
| instagibbs    | [Gregory Sanders][]       |
| maaku         | [Mark Friedenbach][]      |
| jeremyrubin   | [Jeremy Rubin][]          |
| CodeShark     | [Eric Lombrozo][]         |
| jl2012        | [Johnson Lau][]           |
| bsm117532     | [Bob McElrath][]          |

## 免責聲明

本摘要由未參與討論的人編撰，因此任何錯誤均為摘要作者的責任，而非討論參與者的責任。

[#8323]: https://github.com/bitcoin/bitcoin/pull/8323
[#8305]: https://github.com/bitcoin/bitcoin/pull/8305
[#7729]: https://github.com/bitcoin/bitcoin/pull/7729
[#8295]: https://github.com/bitcoin/bitcoin/pull/8295

{% include references.md %}
