---
title: IRC meeting summary for 2016-04-14
permalink: /zh_TW/meetings/2016/04/14/
name: 2016-04-14-meeting
type: meetings
layout: page
lang: zh_TW
version: 1
---
{% include toc.html %}

- [本週記錄連結](http://bitcoinstats.com/irc/bitcoin-core-dev/logs/2016/04/14#l1460660450.0)
- [Meeting minutes by meetbot](http://www.erisian.com.au/meetbot/bitcoin-core-dev/2016/bitcoin-core-dev.2016-04-14-19.00.html)

---

## 主要議題

- Segwit 和反向移植
- C++11 狀態


## 簡短議題

- 0.12.1 的狀態：RC2 已發布。同時上週已挖掘了一個 0.12.1 RC 區塊。通常我們在 RC 發布後等待一週才將其標記為最終版本，但許多人希望盡快發布它。0.12.1 功能包括 [BIP68][]、[BIP112][]、[BIP113][]，這些將透過 [BIP9][] 軟分叉機制部署。（[0.12.1](https://bitcoin.org/en/release/v0.12.1) 於 2016-04-15，即會議後第二天發布）
- 在 [2016-03-24 會議](https://bitcoincore.org/en/meetings/2016/03/24/#constant-time-aes-library)中討論的固定時間 AES 函式庫正在進行獨立審查，由 Matthew Green 的一位研究生進行，希望在幾週內可用。
- 考慮到 0.13 計劃的新功能數量以及在[蘇黎世](http://coredev.tech/)舉行會議的時間，0.13 的功能凍結和 RC 發布週期推遲了一個月。修訂後的時程表可以在[這裡](https://github.com/bitcoin/bitcoin/issues/7679)找到。
- BlueMatt 已實作了高效的區塊中繼；與 gmaxwell 長期以來一直在傳播的設計相關。他已經有程式碼，並獲得了約 96% 的區塊頻寬減少。協議需要一些調整，但一旦進入，它應該能夠在 0.5 個往返時間內傳送絕大多數區塊（加上 TCP 新增的任何可怕開銷），其餘的將需要 1.5 個往返時間。他還一直在致力於更進一步的其他事情，儘管這項工作主要與礦工相關。第一部分應該很快就會進入 pull-request。

## Segwit 和反向移植

### 背景

幾位開發者正在致力於軟分叉，以在比特幣主網上引入隔離見證，並在特殊測試網上進行初步測試。隔離見證 (segwit) 允許交易簽名資料儲存在用於產生交易識別符的雜湊資料之外，消除所有已知形式的第三方可塑性，允許完整節點在不下載所有簽名的情況下編譯當前的 UTXO 集，並為欺詐證明奠定基礎，這可以允許輕量級 (SPV) 客戶端幫助執行更多共識規則。segwit 軟分叉還允許礦工用 4 位元組的 segwit 資料替換 1 位元組的區塊空間，增加使用 segwit 的錢包的交易容量。

### 會議評論

Sipa 報告 segwit 分支目前在 0.12.1 之上，接近向 bitcoin 提出 PR。Morcos 提議非常快速地向 master 和 0.12 提出 PR，並共同努力在大致相同的時間審查它們。Btcdrak 同意並指出已經從下游消費者那裡獲得了很多幫助、測試和審查。

Gmaxwell 指出 [btcd](https://github.com/btcsuite/btcd)，一個用 Go 編寫的替代比特幣完整節點實作，已經實作了 segwit 的共識變更，並且正在與 segnet4 互操作。

### 會議結論

Sipa 將很快提出 pull request。

## C++11 狀態

### 背景

C++11 是 C++ 語言的更新。它提供新功能、擴充的標準函式庫等。
Zerocash 必須用一些 c++11 函式庫編寫，一些 IBLT 模擬程式碼用 c++11 編寫，他們希望為最終的核心提交回收利用。
計劃是在 0.13 中開始使用 c++11。

### 會議評論

travis 團隊已啟用快取，但僅針對標記的專案，因為它處於測試階段，所以 cfields 已發送郵件請求標記。他還一直在他的個人分支上駭客 C++11，並說很明顯需要一個關於我們允許哪些現代化的政策。人們似乎圍繞著僅新的 C++11 程式碼的想法，然後是 boost 替換，然後是重構。

Wumpus 在一段時間前做了一個 PR [#7165][]，它啟用了 C++11 建置並需要 C++11 編譯器，這樣我們將獲得使用者報告。


### 會議結論

一週後開啟 C++11。新的東西可以使用它，但重構可以等到 0.14。

## 娛樂時刻

{% highlight text %}
19:00	cfields	     meeting?
19:00	wumpus	     I guess?
19:00	wumpus	     #startmeeting
19:00	morcos	     confidence inspiring wumpus
19:01	gmaxwell	 "If I have to."

19:01	btcdrak	     gavel wont be attending due to last week's beating.

19:03	Luke-Jr	     we should release 0.12.1 when 0.12.1 is observed to be released.
19:04	sipa	     Luke-Jr is the first member of the club containing Luke-Jr as first member
19:04	Luke-Jr	     that sounds lonely.

19:30	wumpus	     may work better with cfields' holiday too
19:30	cfields	     stupid inconvenient honeymoon...
19:30	sipa	     cfields: priorities!
19:37	BlueMatt	 when does cfields get back?
19:38	cfields	     BlueMatt: july4ish
19:39	cfields	     BlueMatt: if it turns out to be too problematic, i can revisit the dates.
19:39	BlueMatt	 cfields: lol, dont change honeymoon for us
19:39	wumpus	     cfields: no
19:39	morcos	     cfields: you better hope your fiance doesnt read these logs

19:58	sipa         #shutdown -h now meeting
19:59	jonasschnelli   sudo!
19:59	paveljanik   jonasschnelli, no need for sudo once you have # ;-)
19:59	jonasschnelli   nerds! oO

19:59	jtimon       meeting?
20:00	gmaxwell     jtimon: an hour ago.
20:00	jtimon       oh...
20:00	phantomcircuit   timezones strike again
20:00	jtimon       well, read the logs I guess
{% endhighlight %}

## 參與者

| IRC nick      | Name/Nym                  |
|---------------|---------------------------|
| btcdrak       | [BtcDrak][]               |
| gmaxwell      | [Gregory Maxwell][]       |
| jonasschnelli | [Jonas Schnelli][]        |
| Morcos        | [Alex Morcos][]           |
| sipa          | [Pieter Wuille][]         |
| wumpus        | [Wladimir van der Laan][] |
| kanzure       | [Bryan Bishop][]          |
| sdaftuar      | [Suhas Daftuar][]         |
| instagibbs    | [Gregory Sanders][]       |
| phantomcircuit| [Patrick Strateman][]     |
| paveljanik    | [Pavel Janik][]           |
| cfields       | [Cory Fields][]           |
| Lukejr        | [Luke Dashjr][]           |
| BlueMatt      | [Matt Corallo][]          |

## 免責聲明

本摘要是在沒有討論參與者任何輸入的情況下編譯的，因此任何錯誤都是摘要作者的過失，而非討論參與者的過失。

[#7165]: https://github.com/bitcoin/bitcoin/pull/7165

{% include references.md %}
