---
title: IRC meeting summary for 2016-07-28
permalink: /zh_TW/meetings/2016/07/28/
name: 2016-07-28-meeting
type: meetings
layout: page
lang: zh_TW
version: 1
---
{% include toc.html %}

- [本週會議記錄連結](https://botbot.me/freenode/bitcoin-core-dev/2016-07-28/?msg=70411862&page=3)
- [Meeting minutes by meetbot](http://www.erisian.com.au/meetbot/bitcoin-core-dev/2016/bitcoin-core-dev.2016-07-28-19.01.html)

---

## 筆記 / 簡短議題

- Jtimon 希望看到[上週會議](/zh_TW/meetings/2016/07/21/#移除-ism)中討論的 [ISM 移除][#8391]能快速合併，因為它對其他 libconsensus 重構很重要。
- NicolasDorier 要求審查/測試 PR [#8422][]（Cache hashes），該 PR 需要在 segwit 發布之前合併並反向移植到 0.13。

## 主要議題

- 0.13.0
- 為 master 替換 boost threads/sync

## 0.13.0

### 背景

Bitcoin Core 團隊正在朝 0.13.0 發布版本努力（[完整時程表](https://github.com/bitcoin/bitcoin/issues/7679)），RC2 自 2016-07-31（會議後 3 天）起[可用](https://bitcoin.org/bin/bitcoin-core-0.13.0/test.rc2/)。

### 會議討論

PR [#8408][]，修復 compactblocks 中的錯誤，是唯一剩下的標記為 0.13 的事項。

Jtimon 做了 PR [#8412][]，他認為應該包含在 0.13 中。所有人都同意。

Luke-jr 重申發布說明有一個不良策略，鼓勵將 blockmaxsize 變更為 blockmaxweight，他為此有一個 [pull request][#8388]，包括一些程式碼變更。Wumpus 指出並非所有人都同意什麼是「不良策略」。Luke-jr 認為如果是這樣的話，發布說明不應該推薦任何東西。Gmaxwell 認為我們仍然使用不反映近乎普遍網路使用情況的預設設定來發布是愚蠢的，因為實際上幾乎每個礦工都會將 blockmaxsize 和 blockmaxweight 設定為允許的最大值。預設值一直是 750k，但看不到 750k 的區塊。（在討論的這一點，luke-jr 必須趕飛機）

Wumpus 認為這些設定的一個積極後果是它迫使礦工不使用預設設定。Gmaxwell 還指出變更 blockmaxweight 的值更為複雜，因為它需要是所需 blockmaxsize 的 4 倍，在發布說明中解釋如何將其設定為最大值可能被視為一種推薦。Eliel_ 建議使挖礦部分拒絕在使用者未手動設定所需配置值的情況下運作，從而避免設定預設值，這是 luke-jr 多年來主張的。

### 會議結論

- 審查 PR [#8408][]（Prevent fingerprinting, disk-DoS with compact blocks）

## 為 master 替換 boost threads/sync

### 背景

Bitcoin Core 正在努力移除對 boost 函式庫的依賴。Cfields 有一個準備好的 [pull request][#8023] 來擺脫 boost threads。

### 會議討論

Cfields 詢問他應該一次做一個替換，還是一次全部完成。Wumpus 表示一次全部完成最有意義，使其成為一次性的痛苦。

[#8023][] 有一個先決條件，他將在會議後為此做一個 [pull request][#8421]。

Cfields 也仍在進行網路重構，審查/ACK PR [#8128][] 和 [#8085][] 將有所幫助。

### 會議結論

審查 PR [#8128][] 和 [#8085][]（"Net: Turn net structures into dumb storage classes" & "p2p: Begin encapsulation"）

## 趣味環節

{% highlight text %}
lightningbot      Meeting ended Thu Jul 28 20:00:26 2016 UTC.
jonasschnelli     sipa: time for your Pokemon walk. :P
{% endhighlight %}

## 與會者

| IRC nick      | Name/Nym                  |
|---------------|---------------------------|
| sipa          | [Pieter Wuille][]         |
| gmaxwell      | [Gregory Maxwell][]       |
| wumpus        | [Wladimir van der Laan][] |
| btcdrak       | [BtcDrak][]               |
| kanzure       | [Bryan Bishop][]          |
| cfields       | [Cory Fields][]           |
| sdaftuar      | [Suhas Daftuar][]         |
| jonasschnelli | [Jonas Schnelli][]        |
| achow101      | [Andrew Chow][]           |
| luke-jr       | [Luke Dashjr][]           |
| jtimon        | [Jorge Timón][]           |
| morcos        | [Alex Morcos][]           |
| instagibbs    | [Gregory Sanders][]       |
| NicolasDorier | [Nicolas Dorier][]        |
| Eliel_        | Eliel_                    |

## 免責聲明

本摘要由未參與討論的人編撰，因此任何錯誤均為摘要作者的責任，而非討論參與者的責任。

[#8408]: https://github.com/bitcoin/bitcoin/pull/8408
[#8412]: https://github.com/bitcoin/bitcoin/pull/8412
[#8388]: https://github.com/bitcoin/bitcoin/pull/8388
[#8391]: https://github.com/bitcoin/bitcoin/pull/8391
[#8023]: https://github.com/bitcoin/bitcoin/pull/8023
[#8128]: https://github.com/bitcoin/bitcoin/pull/8128
[#8085]: https://github.com/bitcoin/bitcoin/pull/8085
[#8422]: https://github.com/bitcoin/bitcoin/pull/8422
[#8421]: https://github.com/bitcoin/bitcoin/pull/8421

{% include references.md %}
