---
title: IRC meeting summary for 2017-04-13
permalink: /zh_TW/meetings/2017/04/13/
name: 2017-04-13-meeting
type: meetings
layout: page
lang: zh_TW
version: 1
---
{% include toc.html %}

- [本週會議記錄](https://botbot.me/freenode/bitcoin-core-dev/2017-04-13/?msg=83979451&page=3)
- [Meeting minutes by meetbot](http://www.erisian.com.au/meetbot/bitcoin-core-dev/2017/bitcoin-core-dev.2017-04-13-19.00.html)

---

## 註記 / 短議題

Ryanofsky 的多程序變更被簡要討論，它將 QT 從 bitcoind 分離。雖然將錢包從網路中分離更重要，但 GUI 有更緊迫的問題，因為在 GUI 迴圈中與核心發生了太多同步。相關的 PR [#10102][] 尚未完成，但可以對已經存在的程式碼進行一些審查。

## 主要議題

- 0.14.1
- scripted-diffs
- 0.15 的目標
- 高優先級審查

## 0.14.1

### 背景

Bitcoin Core 0.14.1 包括錯誤修復和優化。候選版本 1（RC1）已於 4 月 8 日發布。[RC2](https://bitcoin.org/bin/bitcoin-core-0.14.1/test.rc2/) 已於 4 月 17 日（會議後幾天）發布。

### 會議意見

沒有關於 RC1 的錯誤報告。Cfields 和 BlueMatt 仍然希望將 PR [#10176][]（優雅地處理 NodeId 包裝）放入 0.14.1，Gmaxwell 和 Wumpus 更傾向於不延遲發布，並且認為它不值得另一個 RC。

### 會議結論

- 會議後決定，但 0.14.1 被延遲，RC2 已經發布。

## scripted-diffs

### 背景

CFields 提議在提交訊息中加入一個驗證腳本，可以由 Travis 驗證。這個驗證腳本可以用於簡單的事情，如搜尋和替換，這會創建大量的差異但很容易編寫腳本。如果腳本沒有將舊提交完全轉換為新提交，它會被 Travis 拒絕。這將使這些具有大量差異的簡單變更更容易審查。

Pull request [#10193][] 是腳本差異提交應該如何看起來的一個例子。

### 會議意見

Luke-jr 認為我們不應該信任 Travis，它給人一種虛假的審查感。Gmaxwell 注意到審查者可以在審查腳本後測試它，Travis 的目的只是為了提供你已正確格式化它並且它在每台電腦上執行的反饋，而不是作為審查步驟。

Gmaxwell 認為只要我們不期望提交者執行它就可以。

Wumpus 認為這有點危險，因為它基本上會執行任意腳本。Cfields 注意到這一點是 BlueMatt 之前提出的，並認為可能值得討論將腳本限制為「sed」，它只是替換/取代。Cfields 也澄清腳本只在 Travis 上自動執行，其他地方都不執行。

Jtimon 建議它們只應在提交標題中有腳本前綴時執行，以使腳本將被執行變得更加明顯，因為大多數審查者審查程式碼，而不是提交訊息。

### 會議結論

- 審查 PR [#10189][]（為可腳本化的變更加入驗證器）

## 0.15 的目標

### 背景

Bitcoin Core 0.15.0 [計劃][#9961]在 2017 年 9 月左右發布。針對 0.15 的 Pull request 都[標記為 0.15.0 標籤](https://github.com/bitcoin/bitcoin/milestone/25)。

Sdaftuar 想知道每個人對 0.15 的目標是什麼，這樣其他人就知道什麼應該有審查優先級。

### 會議意見

Gmaxwell 希望看到每 TXO dbcache 和非原子刷新。Cfields 想知道當從 0.15 降級到 0.14 時每 TXO 的預期結果是什麼。Gmaxwell 澄清它不能降級，需要重新索引。在嘗試降級時，可能值得在 0.14.2 中加入一些東西，優雅地說明格式已經改變，這比通用損壞訊息要好。

Jonasschnelli 的目標是：HD 自動恢復、QT 手續費提升、多錢包和 HD 僅觀察錢包。

Sdaftuar 希望將新的手續費估算放在適當的位置。Gmaxwell 認為我們需要一個演算法的高層次描述，我們可以給非開發者（學術界）審查，這也有助於一般審查，因為很容易失去對估算器整體設計的追蹤。Morcos 意識到這對審查來說是一個巨大的痛苦，收益甚微，但他確實認為這是值得的。BlueMatt 補充說，他不認為收益甚微，因為在錢包開發會議中討論的一個議題是整個生態系統中手續費估算有多糟糕，而 Bitcoin Core 是其中很大一部分。新估算器大大改善了週末期間的手續費估算。

BlueMatt 將致力於多執行緒 net_processing（和錢包），使用 CValidationInterface 生成回呼到其中。

Sipa 希望看到每 TXO dbcache、移除刷新時的記憶體峰值和更好的 dbcache 驅逐策略。

## 高優先級審查

BlueMatt 想加入 PR [#10179][]（為 CValidationInterface 提供在 CScheduler 執行緒上呼叫通知的支援），因為它和 [#10178][] 為他將錢包回呼移動到背景執行緒的 0.15 目標鋪平了道路。

Sipa 想加入 PR [#9792][]（FastRandomContext 改進和切換到 ChaCha20）

Morcos 認為 [#9942][]（重構 CBlockPolicyEstimator）可以合併，並會使手續費估算變更的其餘部分更小以便審查。

Jnewbery 希望對 [#10044][]（在 'make check' 中執行功能測試）進行一些審查

## 幽默時刻

{% highlight text %}
BlueMatt       because its free, we're already doing 0.14.1 and delaying 1 week isnt gonna kill us
BlueMatt_      But delaying 1 week isn't too bad
BlueMatt       wait, who is BlueMatt_ ?
wumpus  confused
BlueMatt_  confused
BlueMatt  has no idea who BlueMatt_ is
BlueMatt_ has no idea who BlueMatt is
kanzure        different timeline, carry on.
luke-jr        whois says it's Matt Corallo
BlueMatt       not me
gmaxwell       wumpus: shoot the T1000 (BlueMatt_) and lets move on.
sipa           BlueMatt_: this statement is false

spudowiar      You could create format like '*.cpp *.h | s/boost::filesystem/fs/g'
sipa           spudowiar: little bobby tables will haunt you

sipa           I want pertxoutcache, remove memory peak at flushing, better dbcache eviction policy, ...
sipa           oh, and segwit activated? pretty please?
BlueMatt       sipa: lol
cfields_       sipa: let's activate segwit after the meeting. We only have 20 min left :p
gmaxwell       cfields_: ack
wumpus         #action activate segwit
gmaxwell       jinx
{% endhighlight %}

## 參與者

| IRC nick        | Name/Nym                  |
|-----------------|---------------------------|
| wumpus          | [Wladimir van der Laan][] |
| jonasschnelli   | [Jonas Schnelli][]        |
| sipa            | [Pieter Wuille][]         |
| cfields         | [Cory Fields][]           |
| sdaftuar        | [Suhas Daftuar][]         |
| morcos          | [Alex Morcos][]           |
| luke-jr         | [Luke Dashjr][]           |
| jcorgan         | [Johnathan Corgan][]      |
| CodeShark       | [Eric Lombrozo][]         |
| kanzure         | [Bryan Bishop][]          |
| gmaxwell        | [Gregory Maxwell][]       |
| BlueMatt        | [Matt Corallo][]          |
| BlueMatt_       | T-1000 先進原型（擬態聚合金屬） |
| spudowiar       | [Saleem Rashid][]         |
| petertodd       | [Peter Todd][]            |
| jnewbery        | [John Newbery][]          |
| ryanofsky       | [Russell Yanofsky][]      |
| instagibbs      | [Gregory Sanders][]       |
| phantomcircuit  | [Patrick Strateman][]     |
| MarcoFalke      | [Marco Falke][]           |
| achow101        | [Andrew Chow][]           |

## 免責聲明

本摘要是在沒有任何討論參與者輸入的情況下編寫的，因此任何錯誤都是摘要作者的責任，而非討論參與者。

[#10176]: https://github.com/bitcoin/bitcoin/pull/10176
[#10193]: https://github.com/bitcoin/bitcoin/pull/10193
[#10189]: https://github.com/bitcoin/bitcoin/pull/10189
[#10179]: https://github.com/bitcoin/bitcoin/pull/10179
[#10178]: https://github.com/bitcoin/bitcoin/pull/10178
[#10102]: https://github.com/bitcoin/bitcoin/pull/10102
[#9792]:  https://github.com/bitcoin/bitcoin/pull/9792
[#9942]:  https://github.com/bitcoin/bitcoin/pull/9942
[#10044]:  https://github.com/bitcoin/bitcoin/pull/10044
[#9961]:  https://github.com/bitcoin/bitcoin/issues/9961

{% include references.md %}
