---
title: IRC meeting summary for 2017-04-06
permalink: /zh_TW/meetings/2017/04/06/
name: 2017-04-06-meeting
type: meetings
layout: page
lang: zh_TW
version: 1
---
{% include toc.html %}

- [本週會議記錄](https://botbot.me/freenode/bitcoin-core-dev/2017-04-06/?msg=83564974&page=2)
- [Meeting minutes by meetbot](http://www.erisian.com.au/meetbot/bitcoin-core-dev/2017/bitcoin-core-dev.2017-04-06-19.02.html)

---

## 註記 / 短議題

- 許多開發者參加了金融密碼學會議，因此這是一個簡短的會議。
- 0.14.1 RC1 已被標記，gitian 建置正在進行中
- Jtimon 在[待辦事項列表][#7829]中新增了更多想法，旨在讓 Bitcoin Core 專案的新開發者熟悉為 Bitcoin Core 貢獻。

## 主要議題

- 進行中的工作
- 高優先級審查

## 進行中的工作

### 背景

由於許多開發者由於金融密碼學會議而缺席或未專注於會議，Sdaftuar 詢問是否有人想提供他們正在進行的工作的更新，以獲得一些概覽並開始對話。

### 會議意見

- Luke-jr 正在進行一個按 scriptPubKey 的 UTXO 索引以用於清掃目的。Wumpus 指出 PR [#9806][] 正在嘗試做同樣的事情。
- Jonasschnelli 正在進行一個 Bloom Filter Digest，他希望在 [2016-11-10 會議](/en/meetings/2016/11/10/#hybrid-spv)中談到的混合全區塊 SPV 模式中使用它。
- Sipa 一直在進行與資料庫/快取/刷新/記憶體使用相關的工作。
- Morcos 數月來一直在編碼和重新編碼手續費估算，但它要複雜得多，而且會很難審查。
- Sdaftuar 一直在進行 CreateNewBlock 的工作，引入一種方法，如果這樣做的區塊收入低於某個閾值，則跳過最近新增的交易。
- Jtimon 進行了一些重構 PR，如 [#9494][]、[#10119][] 和 [#10118][]

## 高優先級審查

Github 上的[高優先級審查專案](https://github.com/bitcoin/bitcoin/projects/8)。

Jtimon 認為 PR [#7729][]（為錢包引入 'label' API）應該加入到優先級列表，因為它阻礙了帳戶系統的移除。Wumpus 同意，但注意到人們應該審查 API，而不是程式碼，因為現在已經過時了。

## 幽默時刻

{% highlight text %}
sipa               it seems we boosted the speed of the meeting significantly
warren             overt boost even
jonasschnelli      boost(ed),.. I can't read that word anymore
jeremyrubin        A [sic] efficiency gain
jcorgan            ima go patent it
wumpus             isn't meeting speed boost patented?
{% endhighlight %}

## 參與者

| IRC nick        | Name/Nym                  |
|-----------------|---------------------------|
| wumpus          | [Wladimir van der Laan][] |
| jonasschnelli   | [Jonas Schnelli][]        |
| sipa            | [Pieter Wuille][]         |
| jtimon          | [Jorge Timón][]           |
| cfields         | [Cory Fields][]           |
| jeremyrubin     | [Jeremy Rubin][]          |
| sdaftuar        | [Suhas Daftuar][]         |
| morcos          | [Alex Morcos][]           |
| luke-jr         | [Luke Dashjr][]           |
| warren          | [Warren Togami][]         |
| jcorgan         | [Johnathan Corgan][]      |
| btcdrak         | [BtcDrak][]               |
| CodeShark       | [Eric Lombrozo][]         |
| kanzure         | [Bryan Bishop][]          |

## 免責聲明

本摘要是在沒有任何討論參與者輸入的情況下編寫的，因此任何錯誤都是摘要作者的責任，而非討論參與者。

[#7829]: https://github.com/bitcoin/bitcoin/issues/7829
[#10118]: https://github.com/bitcoin/bitcoin/pull/10118
[#10119]: https://github.com/bitcoin/bitcoin/pull/10119
[#7729]: https://github.com/bitcoin/bitcoin/pull/7729
[#9806]: https://github.com/bitcoin/bitcoin/pull/9806
[#9494]: https://github.com/bitcoin/bitcoin/pull/9494

{% include references.md %}
