---
title: IRC meeting summary for 2017-06-01
permalink: /zh_TW/meetings/2017/06/01/
name: 2017-06-01-meeting
type: meetings
layout: page
lang: zh_TW
version: 1
---
{% include toc.html %}

- [本週會議記錄](https://botbot.me/freenode/bitcoin-core-dev/2017-06-01/?msg=86677749&page=2)
- [Meeting minutes by meetbot](http://www.erisian.com.au/meetbot/bitcoin-core-dev/2017/bitcoin-core-dev.2017-06-01-19.00.html)

---

## 註記 / 短議題

- Luke-jr 提出了一個擔憂，即區塊因無效的 prev-blocks 和發送「不」連線的標頭（因為我們拒絕了較早的無效標頭）而導致 DoS 懲罰，這可能是軟分叉的問題。之前在 DoS 保護方面提出了一個不同的[議題][#9530]，可能有類似的解決方案。因此 Sdaftuar 建議在 [#9530][] 中繼續討論。
- 0.14.2 的所有內容都已向後移植並合併，因此可以標記 0.14.2 進行發布，並可以創建 RC1。

## 主要議題

- 0.15 的高優先級功能

## 0.15 的高優先級功能

### 背景

Bitcoin Core 0.15 計劃在 2017-09-01 左右發布。Sdaftuar 想談論哪些功能應該在 0.15 版本中獲得高優先級。

### 會議意見

- Jtimon 希望將他的 PR [#8994][]（testchains）納入。
- Sdaftuar 希望看到 BlueMatt 的 [#10192][]（腳本快取）進入，因為這是一個巨大的驗證勝利。Luke-jr 注意到對於他建議的未來軟分叉可能會有問題，其中腳本功能需要鏈上下文，如 [CHECKBLOCKVERSION](https://github.com/luke-jr/bips/blob/bip-cbv/bip-cbv.mediawiki) 和可能的 [CHECKBLOCKATHEIGHT](https://github.com/luke-jr/bips/blob/bip-cbah/bip-cbah.mediawiki)。Sipa 認為通過將上下文相關的腳本驗證旗標與快取中的條目一起儲存可以解決。
- Cfields 想知道為 0.15 移除 openSSL 是否仍然是一個目標。Sipa 認為它不應該是優先事項，但最終應該發生。一旦偽隨機數生成器進行了更多改進，它可能會自然而然地發生

## 高優先級審查

- Jonasschnelli 希望將 PR [#10240][]（HD 錢包自動恢復）放入 Bitcoin Core 0.15。
- Jtimon 仍然要求審查 PR [#10339][]（減少計算區塊雜湊的次數）。
- Sipa 目前正在壓縮 PR [#10195][]（將鏈狀態資料庫和快取切換到每 txout 模型），並希望在那之後請求審查 PR [#10321][]（對所有測試使用 FastRandomContext）。
- Ryanofsky 想加入 [#10244][]，但應該在多錢包基礎進入後完成。
- Jtimon 注意到 [#7729][]（錢包的標籤 API）需要 rebase。Gmaxwell 擔心稍後擴展 API 以支援每個交易的多個標籤可能會很困難。Jonasschnelli 澄清它可以完美擴展，但我們應該完成它，因為我們已經談論棄用帳戶系統很長時間了。

## 幽默時刻

{% highlight text %}
jtimon            other super fast topic?
jonasschnelli     Bitcoin Core ICO?
jonasschnelli     *duck*
wumpus            jonasschnelli: lol
jtimon            testnet 4 ico at most
luke-jr           jonasschnelli: IHO instead?
luke-jr           (Initial Hat Offering)
sipa  commits the Bitcoin Core.ico file
gmaxwell          We could sell international reply coupons... it would have a lot more substance than most ICOs. :)
{% endhighlight %}

## 參與者

| IRC nick        | Name/Nym                  |
|-----------------|---------------------------|
| jonasschnelli   | [Jonas Schnelli][]        |
| sipa            | [Pieter Wuille][]         |
| cfields         | [Cory Fields][]           |
| luke-jr         | [Luke Dashjr][]           |
| kanzure         | [Bryan Bishop][]          |
| gmaxwell        | [Gregory Maxwell][]       |
| wumpus          | [Wladimir van der Laan][] |
| morcos          | [Alex Morcos][]           |
| sdaftuar        | [Suhas Daftuar][]         |
| jtimon          | [Jorge Timón][]           |
| BlueMatt        | [Matt Corallo][]          |
| instagibbs      | [Gregory Sanders][]       |
| ryanofsky       | [Russell Yanofsky][]      |
| achow101        | [Andrew Chow][]           |

## 免責聲明

本摘要是在沒有任何討論參與者輸入的情況下編寫的，因此任何錯誤都是摘要作者的責任，而非討論參與者。

[#10240]: https://github.com/bitcoin/bitcoin/pull/10240
[#10339]: https://github.com/bitcoin/bitcoin/pull/10339
[#10195]: https://github.com/bitcoin/bitcoin/pull/10195
[#10321]: https://github.com/bitcoin/bitcoin/pull/10321
[#10244]: https://github.com/bitcoin/bitcoin/pull/10244
[#7729]: https://github.com/bitcoin/bitcoin/pull/7729
[#8994]: https://github.com/bitcoin/bitcoin/pull/8994
[#10192]: https://github.com/bitcoin/bitcoin/pull/10192
[#9530]: https://github.com/bitcoin/bitcoin/issues/9530

{% include references.md %}
