---
title: IRC meeting summary for 2017-01-19
permalink: /zh_TW/meetings/2017/01/19/
name: 2017-01-19-meeting
type: meetings
layout: page
lang: zh_TW
version: 1
---
{% include toc.html %}

- [本週日誌連結](https://botbot.me/freenode/bitcoin-core-dev/2017-01-19/?msg=79637992&page=2)
- [會議紀錄（meetbot 版本）](http://www.erisian.com.au/meetbot/bitcoin-core-dev/2017/bitcoin-core-dev.2017-01-19-19.00.html)

---

## 主要議題

- 功能凍結 0.14 前的最後合併
- 錢包同步問題
- 0.14 的最終警報

## 功能凍結 0.14 前的最後合併

### 背景

Bitcoin Core 0.14 [預定][#8719]於 2017 年 3 月左右發布。針對 0.14 的開放 pull request 已[標記 0.14 標籤](https://github.com/bitcoin/bitcoin/pulls?q=is%3Aopen+is%3Apr+milestone%3A0.14.0)。

### 會議評論

[#9535][]（分割 CNode::cs_vSend：訊息處理和訊息發送）得到了一些徹底的審查，將是一個巨大的勝利。

[#9461][]（改進進度顯示）已準備好，[#9294][]（HD 分割）需要另一次審查。它有字串變更，因此需要在功能凍結之前完成以便進行翻譯。

Gmaxwell 認為 [#9526][]（-blocksonly 應停用與 dbcache 共享記憶體池）應該取消 0.14 標記。BlueMatt 和 Sipa 認為這是錯誤修復，因此可以在功能凍結後合併。

0.14 的優先事項是解決剩餘的棘手問題，例如[錢包同步問題][#9584]。

BlueMatt 注意到 [#9108][]（匯入僅觀察金鑰時使用 importmulti 時間戳）需要 0.14 標籤，因為它修復了標記為 0.14 的 issue [#9034][]。

BlueMatt 可以接受取消 [#9027][]（無限制的重組記憶體使用）的 0.14 標記。有人指出我們可以做一個簡單的修復來解決這個問題，但還有其他問題使得完全修復它並不簡單。

### 會議結論

- 審查 [#9294][]（使用內部 HD 鏈進行找零輸出（hd 分割））

## 錢包同步問題

### 背景

自 [#7946][] 以來，Bitcoin Core 在將區塊中連接的交易與錢包同步時不持有 cs_main。已經有幾個問題，其中至少有 2 個仍然存在，總結在 issue [#9584][] 中。

### 會議評論

BlueMatt 嘗試[修復][#9570] issue [#9148][]，但結果比預期更複雜。他建議 0.14 採用 [#9583][]（將錢包回呼移入 cs_main（這有效地還原了 [#7946][]）），並在 0.15 進行一系列更大的變更。他對 0.15 的意圖是將這些回呼移到背景執行緒中。

### 會議結論

- 審查 [#9583][] 作為 0.14 的解決方案

## 0.14 的最終警報

### 背景

比特幣警報系統是受信任方向所有 Core 客戶端廣播有關關鍵網路問題的訊息的一種方式。自 Bitcoin Core 0.13.0 以來已被移除，並且已停用一段時間。

警報系統退役的最後一步是將節點硬編碼為向對等節點發送[最終警報](https://bitcoin.org/en/alert/2016-11-01-alert-retirement)，以克服缺乏傳播的問題。

### 會議評論

現在是發送最終警報的好時機。鑑於之前的警報，不需要延遲或公告。

### 會議結論

- 發送最終警報訊息（PR [#9594][]）

## 趣聞

{% highlight text %}
luke-jr         there's a pre-MW PR that's probably ready, but not a prioirty
sipa            pre-mimblewimble?
luke-jr         multiwallet ;)

wumpus          let's just do it
petertodd       wumpus: <insert meme here>

sipa            https://cdn.meme.am/cache/instances/folder963/500x/74859963.jpg

wumpus          ok, any other topics?
sipa            i propose lunch
{% endhighlight %}

## 參與者

| IRC nick        | Name/Nym                  |
|-----------------|---------------------------|
| sipa            | [Pieter Wuille][]         |
| jonasschnelli   | [Jonas Schnelli][]        |
| instagibbs      | [Gregory Sanders][]       |
| kanzure         | [Bryan Bishop][]          |
| BlueMatt        | [Matt Corallo][]          |
| cfields         | [Cory Fields][]           |
| luke-jr         | [Luke Dashjr][]           |
| wumpus          | [Wladimir van der Laan][] |
| morcos          | [Alex Morcos][]           |
| jtimon          | [Jorge Timón][]           |
| petertodd       | [Peter Todd][]            |
| MarcoFalke      | [Marco Falke][]           |
| CodeShark       | [Eric Lombrozo][]         |
| btcdrak         | [BtcDrak][]               |
| achow101        | [Andrew Chow][]           |
| gmaxwell        | [Gregory Maxwell][]       |

## 免責聲明

本摘要由未參與討論的人員編譯，因此任何錯誤都是摘要作者的責任，而非討論參與者的責任。

[#9526]: https://github.com/bitcoin/bitcoin/pull/9526
[#7946]: https://github.com/bitcoin/bitcoin/pull/7946
[#9570]: https://github.com/bitcoin/bitcoin/pull/9570
[#9583]: https://github.com/bitcoin/bitcoin/pull/9583
[#9594]: https://github.com/bitcoin/bitcoin/pull/9594
[#9108]: https://github.com/bitcoin/bitcoin/pull/9108
[#9027]: https://github.com/bitcoin/bitcoin/pull/9027
[#9294]: https://github.com/bitcoin/bitcoin/pull/9294
[#9461]: https://github.com/bitcoin/bitcoin/pull/9461
[#9535]: https://github.com/bitcoin/bitcoin/pull/9535
[#9584]: https://github.com/bitcoin/bitcoin/issues/9584
[#8719]: https://github.com/bitcoin/bitcoin/issues/8719
[#9148]: https://github.com/bitcoin/bitcoin/issues/9148
[#9034]: https://github.com/bitcoin/bitcoin/issues/9034
{% include references.md %}
