---
title: IRC meeting summary for 2017-02-02
permalink: /zh_TW/meetings/2017/02/02/
name: 2017-02-02-meeting
type: meetings
layout: page
lang: zh_TW
version: 1
---
{% include toc.html %}

- [本週日誌連結](https://botbot.me/freenode/bitcoin-core-dev/2017-02-02/?msg=80352895&page=2)
- [會議紀錄（meetbot 版本）](http://www.erisian.com.au/meetbot/bitcoin-core-dev/2017/bitcoin-core-dev.2017-02-02-19.00.html)

---

## 主要議題

- 0.14 RC1 發布
- 程式碼風格

## 0.14 RC1 發布

### 背景

Bitcoin Core 0.14 [預定][#8719]於 2017 年 3 月左右發布。針對 0.14 的開放 pull request 已[標記 0.14 標籤](https://github.com/bitcoin/bitcoin/pulls?q=is%3Aopen+is%3Apr+milestone%3A0.14.0)。

RC1 預計於 2017 年 2 月 6 日發布。

### 會議評論

BlueMatt 認為 [#9671][]（修復極不可能的競爭條件）將是發布所必需的。

Issue [#9027][]（無限制的重組記憶體使用）應該推到 0.15，因為它不是退化。它比以前稍微差一點，但還不足以我們絕對需要立即修復它。

importmulti 變更可以在 0.14 之後完成，或者如果不夠安全及時，可以在發布時停用。它也可以不記錄，但這需要修復 issue [#9491][]（Importmulti API 令人困惑，可能導致資金損失）。

### 會議結論

- 在 issue 本身討論 importmulti 問題（[#9491][]）

## 程式碼風格

### 背景

程式碼的風格一致性有一些好處：
- 它有助於新來者的貢獻，因為這讓他們更容易確保他們的工作在風格方面是可以的。
- 它簡化了審查，因為統一性創造了更好的期望，然而重新格式化會使查看歷史記錄更加困難，這損害了審查。
- 良好的風格選擇有時已被證明可以降低軟體的缺陷率，但對於哪些選擇是好的並沒有普遍的意見。

自 C++11 以來，可以使用「auto」指定符。它指定正在聲明的變數的型別將從其初始化器自動推導。

### 會議評論

BlueMatt 認為使用「auto」使某些審查更加困難，因為他經常搜尋「X 被使用的所有地方」。Sipa 提出了一個解決方法，透過對型別進行不相容的變更並重新編譯，以便使用它的所有地方都變得可見。討論從[這裡](https://github.com/bitcoin/bitcoin/pull/9609#discussion_r98335218)開始。

Wumpus 建議記錄使用「auto」不好或危險的特定情況。

使用 auto 的優點，除了它取代了大量要輸入的文字之外，是當你將元組變成結構或新增包裝器時，你不需要到處更改東西。

Gmaxwell 補充說另一個負面方面是 auto 使你能夠在對型別毫不知情的情況下編寫對型別起作用的程式碼，這在 99% 的情況下是安全的，其餘情況則是致命的，因為在 C++ 中，並非所有在型別上分類不安全的操作實際上都被型別檢查阻止。儘管這是一個邊緣情況，但這是需要記住的。

當你有一些可怕的複雜簽名時，Auto 很有趣，但這些也是更成問題的情況。Sipa 指出，這些使用案例的最佳實踐是為其引入 typedef，這也缺少 BlueMatt 的審查擔憂。

### 會議結論

- 逐案考慮「auto」的使用。

## 趣聞

{% highlight text %}
wumpus         #startmeeting
BlueMatt       oh thats today?
luke-jr        BlueMatt: no, it's fake news.
wumpus         BlueMatt: it's thursday I hope?
sipa           luke-jr: alternative news
BlueMatt       wumpus: alternative facts

wumpus         foremost topic would be what to still include in 0.14, as rc1 release is planned for monday
gmaxwell       I propose not including any bugs.

wumpus         no other topics?
wumpus         I had expected heated debates on what to include last-minute in 0.14 and why to delay the rc, what a disappointment! </s>
BlueMatt       wumpus: I vote we push it back a month so we can do all the things we wanted to a month ago :p

BlueMatt       wait, i had something to talk about re: cde style
gmaxwell       BlueMatt: die
sdaftuar       i'll get the baseball bat

wumpus         gmaxwell: it's *easy* but the point is to avoid unnecessary verbosity/typing, not so you can forget the type
BlueMatt       wumpus: I'm generally 100% in favor of extra verbosity
gmaxwell       fking java programmers. :P
wumpus         BlueMatt: go use java
BlueMatt       lol, i expected that....

wumpus         #endmeeting
gmaxwell       wumpus: your request is a little explicit, you could have just said... for auto meetingstep.
{% endhighlight %}

## 參與者

| IRC nick        | Name/Nym                  |
|-----------------|---------------------------|
| sipa            | [Pieter Wuille][]         |
| jonasschnelli   | [Jonas Schnelli][]        |
| instagibbs      | [Gregory Sanders][]       |
| BlueMatt        | [Matt Corallo][]          |
| cfields         | [Cory Fields][]           |
| wumpus          | [Wladimir van der Laan][] |
| jtimon          | [Jorge Timón][]           |
| MarcoFalke      | [Marco Falke][]           |
| achow101        | [Andrew Chow][]           |
| gmaxwell        | [Gregory Maxwell][]       |
| luke-jr         | [Luke Dashjr][]           |
| sdaftuar        | [Suhas Daftuar][]         |

## 免責聲明

本摘要由未參與討論的人員編譯，因此任何錯誤都是摘要作者的責任，而非討論參與者的責任。

[#9671]: https://github.com/bitcoin/bitcoin/pull/9671
[#8719]: https://github.com/bitcoin/bitcoin/issues/8719
[#9027]: https://github.com/bitcoin/bitcoin/issues/9027
[#9491]: https://github.com/bitcoin/bitcoin/issues/9491

{% include references.md %}
