---
title: 2018-07-26 IRC 會議摘要
lang: zh_TW
permalink: /zh_TW/meetings/2018/07/26/
name: 2018-07-26-meeting
layout: page
type: meetings
version: 1
---
{% include toc.html %}
{% include references.md %}

- 在 [BotBot.me][bbm log] 或 [MeetBot][mb log] 上查看本週的日誌
- [MeetBot 的會議記錄][mb minutes]

---

本週會議討論的主題包括花費 segwit P2WSH 輸出的交易中元素的命名、每週會議的時間、是否為即將發布的 0.16.2 Bitcoin Core 版本建立最終 Git 標籤，以及 Windows 上編碼文字字串的問題。

## P2SH redeemScript 的見證版本命名

**背景：** [BIP16][] P2SH 提供了一種機制，您可以接收對腳本雜湊的支付。當您去花費這些比特幣時，您在支出中包含完整的腳本，在那裡它被稱為 redeemScript。[BIP141][] segwit P2WSH 使用幾乎相同的機制，但在 BIP141 中稱其為 witnessScript。不幸的是，對於最終不同的事物有幾個類似的術語，聽起來很相似。

**討論（[日誌][log P2WSH redeemScript]）：** Matt Corallo 請求該主題並介紹了它：「我們必須為 BitcoinCore.org 選擇[一個術語] [...]我知道有些人稱它為見證 redeem 腳本之類的，這也令人困惑，因為 P2SH 包裝的 segwit，但 witnessScript 令人困惑，因為 [Bitcoin Core 內部變數名稱] `scriptWitness` 指的是整個見證。」

Pieter Wuille 建議，「也許它應該被稱為 P2WSH redeemScript，因為它可以說是特定於 P2WSH 的（P2WPKH 沒有它，未來的見證版本也可能沒有）。」

**結論：** 沒有明確的結論。Jonas Schnelli 和 Gregory Maxwell 認為討論並不那麼重要，主題很快就被更改了。BitcoinCore.org [issue #581][bcco #581] 正在追蹤該主題。

## 會議時間

**背景：** 如 [7 月 5 日會議][alt meet time]中所述，會議參與者擔心可能許多 Bitcoin Core 貢獻者，特別是東亞和大洋洲的貢獻者，由於時區差異而無法參加會議。Cory Fields 進行了一項民意調查以找到最佳會議時間。

**討論（[日誌][log time]）：** Bryan Bishop 請求該主題的更新，由 Cory Fields 提供：「[民意調查] 在上週會議結束時關閉。獲勝者：[當前] 時間。[民意調查結果。][time poll results]」

當前計劃時間是星期四 19:00 UTC。第二受歡迎的時間是提前一小時。關於結果是否偏向於目前參加會議的人進行了一些快速討論，但有人指出，已努力吸引所有活躍的 Bitcoin Core 貢獻者，包括那些生活在當前會議在清晨舉行的時區的貢獻者。

**結論：** 沒有明確的結論。目前似乎不會更改會議時間。

## 0.16.2 最終版

**背景：** 貢獻者一直在開發編號為 0.16.2 的[次要版本發布][maintenance release]，其中包含向後移植的錯誤修復和次要功能。

**討論（[日誌][log 0.16.2]）：** Wladimir van der Laan 開啟了討論，「發布候選（RC）2 在[大約] 一週前被標記。我認為沒有任何問題出現，所以我認為是時候標記最終版了。」

Matt Corallo、Gregory Maxwell、Jonas Schnelli、Cory Fields 和 João Barbossa 支援該決定。

**結論：** 會議結束後，0.16.2 被標記。

## Windows 上的編碼問題

**背景：** Windows 應用程式介面（API）對文字字串的要求與 Linux、MacOS 和 \*BSD API 不同。正如 Pieter Wuille 在討論中解釋的那樣，「[Windows] 很早就採用了 Unicode，[所以] 他們選擇了與世界其他地方最終選擇的不同的編碼。」當 Bitcoin Core 需要開啟檔案名或目錄名中包含非拉丁字元的檔案時，這目前會產生問題。

**討論（[日誌][log win encoding]）：** Chun Kuan Lee 連結到 PR [#13426][]，請求該主題並介紹了它，「是否可以新增 [一個] `wmain` 函式？」這將為 Windows 使用者在 Bitcoin Core 中新增一個不同的 `main` 函式，可以解決 Windows 特定的平台問題。

Wladimir van der Laan 回覆說，「我寧願不要。我認為我們在某個時候有多個進入點，Windows 有一個[特殊的]進入點，但這被清理為只有 `main()` [...]我認為 #13426 是一個太大的變更。」

**結論：** 經過一些討論和關於 Windows 到底支援什麼的快速網路搜尋後，幾位貢獻者表示他們應該更仔細地查看 PR #13426，以便可能提出具體的改進建議。

## 次要主題

- **高優先級審查：** 不是[通常的列表][current high-priority PRs]，而是鼓勵審查者專注於為即將發布的 Bitcoin Core 版本 0.17 [標記][tag 0.17]的 PR 和 issue。

## 幽默

{% highlight text %}
<gmaxwell>  i hate strings
  <wumpus>  so do I, but unfortunately they're needed for path names
 <cfields>  windows strings cause 2x developer hate :(
 <luke-jr>  they string us along?
 <cfields>  luke-jr: i would characterize it that way, yes
{% endhighlight %}

## 參與者

| IRC 暱稱        | 姓名/匿名                  |
|-----------------|---------------------------|
| wumpus          | [Wladimir van der Laan][] |
| gmaxwell        | [Gregory Maxwell][]       |
| sipa            | [Pieter Wuille][]         |
| cfields         | [Cory Fields][]           |
| BlueMatt        | [Matt Corallo][]          |
| ken2812221      | [Chun Kuan Lee][]         |
| jonasschnelli   | [Jonas Schnelli][]        |
| promag          | [Joao Barbosa][]          |
| achow101        | [Andrew Chow][]           |
| kanzure         | [Bryan Bishop][]          |
| provoostenator  | [Sjors Provoost][]        |
| jamesob         | [James O'Beirne][]        |
| luke-jr         | [Luke Dashjr][]           |
| jtimon          | [Jorge Timón][]           |
| jnewbery        | [John Newbery][]          |
| nmnkgl          | [Gleb Naumenko][]         |

## 免責聲明

本摘要在編寫時未徵求討論參與者的意見，因此任何錯誤都是摘要作者的過失，而非討論參與者的過失。特別是，從討論中摘錄的引文在大小寫、標點符號和拼寫方面進行了修改，以產生一致的句子。括號中的詞語和片段以及背景敘述和說明由本摘要的作者新增，可能無意中改變了某些句子的含義。如果您認為任何引文被斷章取義，請[開啟 issue](https://github.com/bitcoin-core/bitcoincore.org/issues/new)，我們將更正錯誤。

[bbm log]: https://botbot.me/freenode/bitcoin-core-dev/msg/102496404/
[mb minutes]: http://www.erisian.com.au/meetbot/bitcoin-core-dev/2018/bitcoin-core-dev.2018-07-26-19.01.html

[current high-priority PRs]: https://github.com/bitcoin/bitcoin/projects/8

{% assign log = "http://www.erisian.com.au/meetbot/bitcoin-core-dev/2018/bitcoin-core-dev.2018-07-26-19.01.log.html" %}
[mb log]: {{log}}
[log p2wsh redeemscript]: {{log}}#l-16
[log time]: {{log}}#l-46
[log 0.16.2]: {{log}}#l-69
[log win encoding]: {{log}}#l-120

[bcco #581]: https://github.com/bitcoin-core/bitcoincore.org/issues/581
[alt meet time]: /en/meetings/2018/07/05/#alternating-meeting-time
[time poll results]: https://civs.cs.cornell.edu/cgi-bin/results.pl?id=E_a80f9a69d20aab2a
[maintenance release]: /en/lifecycle/#maintenance-releases
[tag 0.17]: https://github.com/bitcoin/bitcoin/milestone/33

{% include link-to-issues.md issues="13426" %}
