---
title: 2018-07-12 IRC 會議摘要
lang: zh_TW
permalink: /zh_TW/meetings/2018/07/12/
name: 2018-07-12-meeting
layout: page
type: meetings
version: 1
---
{% include toc.html %}
{% include references.md %}

- 在 [BotBot.me][bbm log] 或 [MeetBot][mb log] 上查看本週的日誌
- [MeetBot 的會議記錄][mb minutes]

---

本週會議討論的主題包括宣布一項民意調查以幫助尋找未來每週會議的普遍可接受時間、是否推遲 Bitcoin Core 0.17 的計劃功能凍結日期、是否產生 0.16.2 維護版本（以及何時進行）、將確定性建置環境升級到新版本 Ubuntu 的狀態，以及與錢包自動選擇花費哪些幣（輸入）相關的 PR 的狀態。

通常的第一個主題*高優先級審查拉取請求*被跳過了。Wladimir var der Laan 說，「我這次有意跳過了高優先級審查。[似乎]非常清楚[我們]只需要盡快將 0.17 的功能加入。」

## 會議時間民意調查

**背景：** 如[上次會議][last meeting]所述，專案正在嘗試確定舉行每週會議的最佳時間。

**討論（[日誌][log meeting time]）：** Cory Fields 說，「記得投票選擇會議時間。如果您沒有收到關於它的郵件，現在是告訴我的時候！[民意調查]下週此時結束。」

**結論：** 如果您是常規貢獻者，請檢查您的電子郵件以獲取相關民意調查或聯繫 Fields。

## 推遲功能凍結日期？

**背景：** Bitcoin Core 嘗試每六個月發布一個新的主要版本。發布流程的第一步是凍結當前功能集，以便可以將重點轉移到即將發布的版本的成熟、測試和文件編寫上。

**討論（[日誌][log feature freeze]）：** Wladimir van der Laan 介紹了該主題，「所以目前的功能凍結是 7 月 16 日，也就是幾天後 [...] 我的問題是，我們應該推遲它嗎，[或者]是否有重要的事情[我們]否則會錯過但[哪些]*幾乎*準備好了？」

幾位會議參與者列出了他們希望加入但擔心在凍結前無法完成的事情：

- [新的 scantxout RPC][#12196]，由 Jonas Schnelli 提到
- 用於純監視錢包的[新 disableprivatekey 設定][#9662]，由 Schnelli 提到
- [部分簽名比特幣交易支援][#13557]，由 Andrew Chow 提到
- [機器可寫配置檔案][#11082]（rwconf），由 Luke Dashjr 提到

**結論：** 功能凍結日期推遲一週至星期一，7 月 23 日。

## 0.16.2

**背景：** Bitcoin Core 偶爾會產生[維護版本][maintenance releases]，將錯誤修復和次要改進[向後移植][backport]到現有版本的 Bitcoin Core。最近的一次是 Bitcoin Core 0.16.1，大約一個月前發布。

**討論（[日誌][log 0.16.2]）：** 該主題在會議前被建議。Wladimir van der Laan 說，「很快做一個 0.16.2 版本是有意義的，這樣它就不會在 0.17 之前太短。[是否有]除了 [#13644][] 中已經向後移植的內容之外，還有什麼真正需要加入的？」會議中沒有人建議任何進一步的向後移植。

關於發布時間有一些討論。Luke Dashjr 建議可以在 0.17.0 的第一個候選版本（RC）開始建置之前不久發布 0.16.2。其他會議參與者主張將它們分開，Cory Fields 說，「但這樣如果向後移植出錯，可能兩個新版本都會出問題。我寧願[將發布]錯開一點，一般來說。」

**結論：** Van der Laan 說，「確保您審查 \[#13644]。」之後，專案將產生 0.16.2 RC1。如果在其發布後大約一週內沒有關於 RC1 的錯誤報告，將標記 0.16.2 最終版。

## Gitian 建置到 18.04 Ubuntu Bionic

**背景：** Gitian 是 Bitcoin Core 用來允許多人編譯相同程式碼以建立相同可執行程式的系統，這個過程稱為確定性建置。這允許每個建置者對程式進行加密認證，證明它是同行評審原始碼的結果。要產生相同的程式，每個人都需要使用完全相同的建置軟體，包括在虛擬環境中執行的相同作業系統。目前該作業系統是舊版本的 Ubuntu；對於下一個版本，計劃是使用最新的長期支援（LTS）版本的 Ubuntu，18.04（代號 Bionic Beaver）。

**討論（[日誌][log gitian]）：** Wladimir van der Laan 開始了討論，「請注意，我們*必須*升級，否則 Qt 建置將失敗（或[我們]必須再次降級 Qt，這是一團糟）。」

一直在研究建置系統工具鏈重大更新的 Cory Fields 說，「我一直否認我會及時為 0.17 完成工具鏈工作。遺憾的是，這不會發生。[我]剛開始查看目前的 PR。」

Andrew Chow 提到他研究了基於 Docker 的建置系統，其他人提到了各種其他系統。

作為一個子主題，Fields 提到，「在某個時候，我們將不得不使用 Gitian（或類似的）來建置全確定性工具鏈。所有工具鏈的工作還沒有完成，但我確實有一些可用的東西可以讓我們獲得一個原生的。我建議我們繼續建置那個，以便它以後可以用來建置其餘的 [...] 由於以確定性方式完成，我們根本不必依賴發行版工具鏈來建置 0.18。」

**結論：** 工作將繼續進行，以確保專案更新的 Gitian 配置在候選版本準備好建置時準備就緒。Fields 將「嘗試收集足夠的內容來 PR 一些東西」，與他的初始全確定性工具鏈工作相關。

## PR #12257 的狀態：幣選擇目標群組

*不是標記的主題，而是在上一個主題之後開始的單獨討論。*

**背景：** 過去六個月中大量工作的重點是 Bitcoin Core 的幣選擇——其錢包如何決定在特定交易中花費哪些輸入。PR [#12257][] 向 Bitcoin Core 的錢包新增了一個選項，使其在花費任何這些輸出時花費接收到同一地址的每個輸出。這防止了同一地址的兩個輸出在單獨的交易中被花費，這是錢包降低隱私的常見方式。缺點是它可能使交易比它們需要的最小值更大。

**討論（[日誌][log coin selection]）：** Gregory Maxwell 問，「我猜 [PR #12257 的作者 Kalle Alm] 不在這裡（時區[衝突]），但我想知道 #12257 的狀態如何？」

Pieter Wuille 回答，「我推遲了[審查]它，預期其他更具侵入性的幣選擇變更會先進入，但如果這不會在 0.17 中發生，也許我們可以先進行目標群組。」

Andrew Chow 建議模擬其行為以及他的單次隨機抽取幣選擇程式碼，如[先前會議][srd]中所述。

**結論：** Maxwell 說，「我忘記了 [PR #12257]，聽起來我們其他一些人也忘記了 [...] 請將自己視為已被提醒。」

## 小主題

- **獨角獸：** 幾位會議參與者注意到 GitHub 頁面再次無法載入，如至少六次先前會議（[1][m1]、[2][m2]、[3][m3]、[4][m4]、[5][m6]、[6][m6]）中所述，而是顯示一個生氣的獨角獸插圖。這阻止了對 Bitcoin Core PR 的審查，或至少在審查者嘗試解決方法時減慢了它們。

## 參與者

| IRC 暱稱        | 姓名/匿名                  |
|-----------------|---------------------------|
| wumpus          | [Wladimir van der Laan][] |
| luke-jr         | [Luke Dashjr][]           |
| cfields         | [Cory Fields][]           |
| sipa            | [Pieter Wuille][]         |
| gmaxwell        | [Gregory Maxwell][]       |
| achow101        | [Andrew Chow][]           |
| jonasschnelli   | [Jonas Schnelli][]        |
| instagibbs      | [Gregory Sanders][]       |
| meshcollider    | [Samuel Dobson][]         |
| BlueMatt        | [Matt Corallo][]          |
| kanzure         | [Bryan Bishop][]          |
| MarcoFalke      | [Marco Falke][]           |
| ken2812221      | [Chun Kuan Lee][]         |
| jamesob         | [James O'Beirne][]        |
| jnewbery        | [John Newbery][]          |
| nmnkgl          | [Gleb Naumenko][]         |

## 免責聲明

本摘要在編寫時未徵求討論參與者的意見，因此任何錯誤都是摘要作者的過失，而非討論參與者的過失。特別是，從討論中摘錄的引文在大小寫、標點符號和拼寫方面進行了修改，以產生一致的句子。括號中的詞語和片段以及背景敘述和說明由本摘要的作者新增，可能無意中改變了某些句子的含義。如果您認為任何引文被斷章取義，請[開啟 issue](https://github.com/bitcoin-core/bitcoincore.org/issues/new)，我們將更正錯誤。

[bbm log]: https://botbot.me/freenode/bitcoin-core-dev/msg/102030043/
[mb minutes]: http://www.erisian.com.au/meetbot/bitcoin-core-dev/2018/bitcoin-core-dev.2018-07-12-19.00.html
[current high-priority PRs]: https://github.com/bitcoin/bitcoin/projects/8

{% assign log = "http://www.erisian.com.au/meetbot/bitcoin-core-dev/2018/bitcoin-core-dev.2018-07-12-19.00.log.html" %}
[mb log]: {{log}}
[log meeting time]: {{log}}#l-15
[log feature freeze]: {{log}}#l-28
[log 0.16.2]: {{log}}#l-77
[log gitian]: {{log}}#l-104
[log coin selection]: {{log}}#l-194

[last meeting]: /en/meetings/2018/07/05/
[maintenance releases]: /en/lifecycle/#maintenance-releases
[backport]: https://en.wikipedia.org/wiki/Backporting
[docs repo]: https://github.com/bitcoin-core/docs
[srd]: /en/meetings/2018/06/21/#coin-selection

[m1]: /en/meetings/2018/04/12/
[m2]: /en/meetings/2018/04/19/
[m3]: /en/meetings/2018/04/26/
[m4]: /en/meetings/2018/05/03/
[m5]: /en/meetings/2018/05/10/
[m6]: /en/meetings/2018/05/17/

{% include link-to-issues.md issues="13644,12257,12196,9662,13557,11082" %}
